【裁判字號】    99,審易,2865
【裁判日期】    990721
【裁判案由】    竊盜
【裁判全文】
臺灣高雄地方法院刑事判決            99年度審易字第2865號
公  訴  人  臺灣高雄地方法院檢察署檢察官
被      告  丁○○
上列被告因竊盜案件，經檢察官提起公訴（99年度偵字第18258
號），本院以簡式審判程序審理，判決如下：
    主  文
丁○○犯如附表所示之罪，各處如附表所示之刑。應執行有期
徒刑貳年，扣案之T 字扳手壹支沒收。
    事  實
一、丁○○前因竊盜案件，經本院以96年度簡字第5561號判決判
    處有期徒刑4 月確定，於民國97年3 月29日縮刑期滿執行完
    畢。詎其仍不知悔改，意圖自己不法所有，或單獨（即附表
    編號1 、2 所示），或與成年男子樂庭豪基於竊盜之犯意聯
    絡（即附表編號3 所示，樂庭豪竊盜犯行由檢察官另案偵辦
    中），於附表編號1 至編號3 所示之時間、地點，攜帶其所
    有客觀上具危險性足以傷害人身體之T 字扳手1 支，以上開
    各編號所示之方法，竊取如附表所示被害人丙○○、甲○○
    、乙○○之物，得手後，供己代步使用，嗣經警查獲，並扣
    得丁○○所有、供本案竊盜所用之T 字扳手1 支。
二、案經高雄市政府警察局苓雅分局移送臺灣高雄地方法院檢察
    署檢察官偵查起訴。
    理  由
一、本件被告丁○○所犯為死刑、無期徒刑、最輕本刑為3 年以
    上有期徒刑以外之罪，其於準備程序進行中，就被訴事實為
    有罪之陳述，經本院告知簡式審判程序之旨，並聽取當事人
    意見後，本院認無不得或不宜改依檢式審判程序進行之處，
    爰依刑事訴訟法第273 條之1 第1 項規定，裁定本件由受命
    法官獨任進行簡式審判程序，合先敘明。
二、上揭犯罪事實，業據被告於本院審理時坦承不諱，核與證人
    即被害人丙○○、甲○○之子洪瑞滿、乙○○於警詢之指述
    相符（見偵查卷第15頁至第21頁），復有失車- 唯讀案件基
    本資料及贓物認領保管單各3 紙（見偵查卷第43頁至第48頁
    ）、監視器翻拍照片暨查獲照片共17張在卷可佐（見偵查卷
    第52頁至第60頁），並有被告所有供竊盜所用之T 字板手1
    支扣案可資佐證，足認被告自白核與事實相符，自可採為認
    定事實之依據。從而，本件事證明確，被告於附表編號1 至
    編號3 之竊盜犯行均堪認定，應依法論科。
三、論罪科刑部分：
    (一)按刑法第321 條第1 項第3 款之攜帶兇器竊盜罪，係以行
      為人攜帶兇器竊盜為其加重條件，此所謂兇器，其種類並
      無限制，凡客觀上足對人之生命、身體、安全構成威脅，
      具有危險性之兇器均屬之，且祇須行竊時攜帶此種具有危
      險性之兇器為已足，並不以攜帶之初有行兇之意圖為必要
      （最高法院79年臺上字第5253號判例意旨參考）。查本件
      被告於附表編號1 至編號3 所持用以竊盜之T 字扳手，既
      能破壞車鎖，顯屬質地厚實之物，並有照片1 張在卷可佐
      （見偵卷第53頁），客觀上足以對人之身體造成威脅而具
      有危險性，自屬兇器無訛。
    (二)核被告於附表編號1 至編號3 所為，均係犯刑法第321 條
      第1 項第3 款之攜帶兇器竊盜罪。被告與成年男子樂庭豪
      間，就附表編號3 所示之竊盜犯行，有犯意聯絡及行為分
      擔，應論以共同正犯。被告所犯上開3 罪間，犯罪各別，
      行為互殊，應予分論併罰。又被告前有如事實欄所示犯罪
      科刑及執行情形，有臺灣高等法院被告前案紀錄表1 份在
      卷可參（見本院卷第6 頁至第8 頁），其於受徒刑之執行
      完畢後，5 年以內故意再犯本件有期徒刑以上之3 罪，均
      為累犯，應依刑法第47條第1 項規定，分別加重其刑。
    (三)本院審酌被告正值青年之期，不思上進，前有竊盜前科，
      猶不知悔改，恣意竊取他人財物，且攜帶凶器竊盜，對社
      會治安所生危害非輕，本有嚴懲之必要；另念其犯後坦認
      犯行，所竊得之機車、自小客車均已發還被害人，有該贓
      物認領保管單3 紙在卷可佐，被害人所受損害非鉅，及其
      犯罪動機、智識程度等一切情狀，分別量處如主文所示之
      刑，並定其應執行刑，以資懲戒。扣案之T 字板手1 支，
      為被告所有供犯附表編號1 至編號3 竊盜罪所用之物，業
      經其供述在卷（見本院卷第20頁），爰依刑法第38條第1
      項第2 款之規定宣告沒收。另扣案之鑰匙2 支，雖為被告
      所有，但被告於本院陳稱為其機車備用鑰匙，並非供本案
      竊盜所用等語（見本院卷第20頁），復查無其他積極證據
      足認上開鑰匙為被告供本案犯罪所用之物，爰不予宣告沒
      收，附此敘明。
據上論斷，應依刑事訴訟法第273 之1 第1 項、第299 條第1 項
前段，刑法第28條、第321 條第1 項第3 款、第47條第1 項、第
38條第1 項第2 款、第51條第5 款，判決如主文。
本案經檢察官黃齡慧到庭執行職務。
中    華    民    國    99    年    7     月    21    日
                  刑事第十庭  法  官  楊佩蓉
以上正本證明與原本無異。
如不服本判決應於收受送達後10日內向本院提出上訴書狀，並應
敘述具體理由；如未敘述上訴理由者，應於上訴期間屆滿後20日
內向本院補提理由書（均須按他造當事人之人數附繕本）「切勿
逕送上級法院」。
中    華    民    國    99    年    7     月    21    日
                              書記官  陳蓉柔
附錄本案判決論罪科刑法條：
中華民國刑法第321 條第1 項
犯竊盜罪而有左列情形之一者，處6 月以上、5 年以下有期徒刑
：
一、於夜間侵入住宅或有人居住之建築物、船艦或隱匿其內而犯
    之者。
二、毀越門扇、牆垣或其他安全設備而犯之者。
三、攜帶兇器而犯之者。
四、結夥三人以上而犯之者。
五、乘火災、水災或其他災害之際而犯之者。
六、在車站或埠頭而犯之者。
附表：
┌──┬────┬─────┬────────┬──────────┬─────────┐
│編號│犯罪時間│ 犯罪地點 │   犯罪之方法   │     查獲時地       │所犯之罪及宣告刑  │
├──┼────┼─────┼────────┼──────────┼─────────┤
│ 1  │99年5 月│在高雄市三│丁○○攜帶其所有│嗣丙○○、洪瑞滿、連│丁○○犯攜帶兇器竊│
│    │21日15時│民區大順二│客觀上具危險性足│冠智報警處理，經警調│盜罪，累犯，處有期│
│    │許      │路191 號前│以傷害人身體之T │閱監視錄影畫面循線查│徒刑捌月。扣案之T │
│    │        │          │字扳手1 支，先破│悉全情，並於99年5 月│字扳手壹支沒收。  │
│    │        │          │壞車鎖再以自備鑰│26日2 時45分許，在高│                  │
│    │        │          │匙啟動電門之方式│雄市苓雅區○○○路66│                  │
│    │        │          │，竊取丙○○所有│巷口查獲，並當場扣得│                  │
│    │        │          │之車牌號碼K6A-32│丁○○所有、供竊盜所│                  │
│    │        │          │6 號重型機車1 部│用之T 字扳手1 支（A │                  │
│    │        │          │（下稱A 車），得│車業已由丙○○領回）│                  │
│    │        │          │手後，將該車之車│。                  │                  │
│    │        │          │牌拆下丟棄於高雄│                    │                  │
│    │        │          │市○○區○○街58│                    │                  │
│    │        │          │號前，繼而將友人│                    │                  │
│    │        │          │樂庭豪所有之車牌│                    │                  │
│    │        │          │XQ2-522 號懸掛於│                    │                  │
│    │        │          │該車，供己代步用│                    │                  │
│    │        │          │。              │                    │                  │
├──┼────┼─────┼────────┼──────────┼─────────┤
│ 2  │99年5 月│高雄市小港│以上開編號1 之方│同上（B 車業已由洪萬│丁○○犯攜帶兇器竊│
│    │25日0 時│區○○街56│式，竊取甲○○所│居之子洪瑞滿領回）。│盜罪，累犯，處有期│
│    │許      │巷23號前  │有之車牌號碼OOK-│                    │徒刑捌月。扣案之T │
│    │        │          │758 號重型機車1 │                    │字扳手壹支沒收。  │
│    │        │          │部（下稱B 車），│                    │                  │
│    │        │          │得手後供己代步用│                    │                  │
│    │        │          │。              │                    │                  │
│    │        │          │                │                    │                  │
├──┼────┼─────┼────────┼──────────┼─────────┤
│ 3  │99年5 月│高雄市苓雅│丁○○與樂庭豪分│同上（C 車業已由連冠│丁○○共同犯攜帶兇│
│    │25日2 時│區○○○路│別騎乘上開竊得之│智領回）。          │器竊盜罪，累犯，處│
│    │許      │與金門街口│A 、B 車，由樂庭│                    │有期徒刑拾月。扣案│
│    │        │          │豪負責把風，劉政│                    │之T 字扳手壹支沒收│
│    │        │          │煌以編號1 之方式│                    │。                │
│    │        │          │，共同竊取乙○○│                    │                  │
│    │        │          │所有之車牌號碼YR│                    │                  │
│    │        │          │-7263 號自小客車│                    │                  │
│    │        │          │1 部（下稱C 車）│                    │                  │
│    │        │          │，得手後，隨即由│                    │                  │
│    │        │          │丁○○駕離現場，│                    │                  │
│    │        │          │並將上開所竊得之│                    │                  │
│    │        │          │B 車停放於高雄市│                    │                  │
│    │        │          │苓雅區○○街3 號│                    │                  │
│    │        │          │前，樂庭豪則將A │                    │                  │
│    │        │          │車停回丁○○位於│                    │                  │
│    │        │          │高雄市苓雅區民權│                    │                  │
│    │        │          │一路64號5 樓之3 │                    │                  │
│    │        │          │居所。          │                    │                  │
└──┴────┴─────┴────────┴──────────┴─────────┘

司法院資訊處製作；財團法人民間司法改革基金會備份。
